臺灣高雄地方法院刑事判決　　　　　　　　　　　　九十一年度易字第二六一八號
　　公　訴　人　臺灣高雄地方法院檢察署檢察官
　　被　　　告　甲○○
右列被告因竊盜案件，經檢察官提起公訴（九十一年度偵字第一四七一五號），本院
判決如左：
    主  文
甲○○連續結夥三人以上、攜帶兇器、毀壞安全設備、於夜間侵入有人居住之建築物
竊盜，處有期徒刑貳年陸月。
    事  實
一、甲○○意圖為自己不法所有，夥同林家樂、卓峰仁、蘇再發、沈良鴻、林瑞祥，
    基於竊盜之概括犯意聯絡，連續於附表所示之時、地，以附表所示之犯罪方法，
    竊取他人所有如附表所示之冷凍貨品，得手後，即由林武招或林家樂將之販售予
    零售市場等處，朋分款項花用。嗣經周政德、莊隆源及施明仁報警處理，又林家
    樂、林武招、卓峰仁、甲○○、蘇再發等人，為高雄市政府警察局左營分局查獲
    於九十年十二月九日晚上，在高雄市鼓山區○○○路四三○號豐晟冷凍食品股份
    有限公司所有之「豐晟冷凍廠」內，涉犯強盜案件（另案由台灣高雄地方法院九
    十一年度訴字第五○○號審理），始循線查知上情。
二、案經台灣高雄地方法院檢察署檢察官自動檢舉偵查起訴。
    理  由
一、右揭事實，業據被告甲○○於本院審理中供認不諱，並有贓物認領保管收據一份
    、本院九十一年度易字第一九三五號判決、臺灣高等法院高雄分院九十一年度上
    易字第一二五六號判決各乙紙附卷可稽，是被告之自白應與事實相符而可採信，
    罪証明確，被告之犯行堪以認定。
二、按油壓剪在客觀上足對人之生命、身體、安全構成威脅，具有危險性，被告等攜
    帶油壓剪，並持油壓剪破壞冷凍庫大門外掛之鎖頭，毀壞安全設備而進入冷凍庫
    行竊，復於附表所示時、地分別夥同如附表所示之行為人，即結夥三人以上為竊
    盜犯行，且於附表編號一、二之行為又屬夜間侵入有人看顧之建築物行竊。核被
    告甲○○所為，於附表編號一、二係犯刑法第三百二十一條第一項第一款、第二
    款、第三款、第四款之結夥三人以上、攜帶兇器、毀壞安全設備、於夜間侵入有
    人居住之建築物加重竊盜罪，於附表編號三係犯刑法第三百二十一條第一項第二
    款、第三款、第四款之結夥三人以上、攜帶兇器、毀壞安全設備加重竊盜罪，公
    訴人起訴就此部分論以刑法第三百二十一條第一項第三款、第四款之加重竊盜罪
    尚有誤會，起訴法條應予變更。被告分別與附表所示之行為人，有犯意聯絡及行
    為分擔，為共同正犯。被告先後三次加重竊盜犯行，時間緊接，觸犯構成要件相
    同之罪名，顯係基於概括犯意反覆為之，應依連續犯之規定論以一罪，並加重其
    刑。公訴人雖僅就被告等如附表編號三之犯行加以起訴，惟其餘被告所為竊盜犯
    行既與經起訴之部分有連續犯之裁判上一罪之關係，已如前述，本院自得一併予
    以審判，併此敘明。爰審酌被告正值青壯時期，不思以正當工作賺取金錢，竟糾
    集眾人之力，非法牟取他人財物，造成被害人之損失甚鉅，犯罪之手段、目的，
    及犯後態度等一切情狀，分別量處如主文所示之刑，以資懲儆。至供犯罪所用之
    油壓剪乙支，並未扣案，且已為共犯林家樂所棄置，亦據被告林家樂供明在卷，
    為免日後執行困難，爰不另為沒收之諭知，併此敘明。
據上論斷，應依刑事訴訟法第二百九十九條第一項前段、第三百條，刑法第二十八條
、第五十六條、第三百二十一條第一項第一款、第二款、第三款、第四款，判決如主
文。
中      華      民  國    九十一    年    十一    月    二十九    日
                                臺灣高雄地方法院刑事庭
                                    法  官  郭  佳  瑛
右正本證明與原本無異。
如不服本判決，應於判決送達後十日內，向本院提出上訴狀。
                                    書記官  林  仕  興
中      華      民      國    九十一    年    十一    月    二十九    日
附錄本案論罪科刑法條全文：
刑法第三百二十一條第一項：
  犯竊盜罪而有左列情形之一者，處六月以上五年以下有期徒刑：
  一、於夜間侵入住宅或有人居住之建築物、船艦，或隱匿其內而犯之者。
  二、毀越門扇、牆垣或其他安全設備而犯之者。
  三、攜帶兇器而犯之者。
  四、結夥三人以上而犯之者。
  五、乘火災、水災或其他災害之際而犯之者。
  六、在車站或埠頭而犯之者。
附表：
┌──┬───┬─────┬─────┬──────┬─────┬───┐
│編號│行為人│犯罪  時間│犯罪  地點│犯 罪 方 法 │ 所得物品 │被害人│
├──┼───┼─────┼─────┼──────┼─────┼───┤
│一  │林家樂│九十年七月│高雄市苓雅│結夥三人以上│冷凍豬腸七│邱昇宗│
│    │卓峰仁│十日晚上  │區○○○路│，於夜間侵入│百七十箱、│林秀貞│
│    │甲○○│          │六十五號「│有人看顧之建│豬肉小排二│      │
│    │蘇再發│          │金內冠冷凍│築物，並由林│十箱（價值│      │
│    │沈良鴻│          │廠」一○九│家樂持其所有│約二十五萬│      │
│    │林瑞祥│          │號及一一○│客觀上可供兇│元）；冷凍│      │
│    │      │          │號冷凍庫  │器使用之油壓│豬腸一百二│      │
│    │      │          │          │剪乙支，破壞│十箱、豬大│      │
│    │      │          │          │鎖頭（毀損部│骨二十箱、│      │
│    │      │          │          │分未據告訴）│（價值約十│      │
│    │      │          │          │竊取。      │九萬元）。│      │
├──┼───┼─────┼─────┼──────┼─────┼───┤
│二  │林家樂│九十年十一│屏東市大豐│結夥三人以上│冷凍豬肉一│葉義清│
│    │林武招│月三十日晚│路三巷八號│，於夜間侵入│百六十箱（│田守林│
│    │甲○○│上        │「建誠冷凍│有人看顧之建│價值約二十│王信行│
│    │林瑞祥│          │廠」      │築物，並由林│餘萬元）；│卜桂玉│
│    │沈良鴻│          │          │家樂持其所有│冷凍龍蝦六│      │
│    │蘇再發│          │          │客觀上可供兇│箱、仿鮑魚│      │
│    │      │          │          │器使用之油壓│二箱、草蝦│      │
│    │      │          │          │剪乙支，破壞│仁二箱（價│      │
│    │      │          │          │鎖頭（毀損部│值約六萬八│      │
│    │      │          │          │分未據告訴）│千元）；冷│      │
│    │      │          │          │） 竊取。   │凍蟹肉四十│      │
│    │      │          │          │            │箱、蟹管十│      │
│    │      │          │          │            │二箱（價值│      │
│    │      │          │          │            │約八萬餘元│      │
│    │      │          │          │            │）        │      │
├──┼───┼─────┼─────┼──────┼─────┼───┤
│三  │林家樂│九十年十一│彰化縣秀水│先由林武招佯│牛肉二百三│莊隆源│
│    │      │月六日凌晨│鄉鶴鳴村彰│稱欲合租第三│十一箱、條│施明仁│
│    │蘇再發│三時許    │鹿路一六○│二號冷凍庫，│肉五十箱、│      │
│    │甲○○│          │號「立東冷│而三二及三五│滑蛋牛柳十│      │
│    │林瑞祥│          │凍廠」三二│號冷凍庫互通│一箱、涮羊│      │
│    │沈良鴻│          │及三五號冷│，再以載運空│肉九十箱、│      │
│    │      │          │凍庫      │箱，藉以儲貨│羊骨二十箱│      │
│    │      │          │          │為名，結夥三│、鵝肉四百│      │
│    │      │          │          │人以上，並由│五十一件（│      │
│    │      │          │          │林家樂持其所│價值約一百│      │
│    │      │          │          │有客觀上可供│三十九萬六│      │
│    │      │          │          │兇器使用之油│千元）；起│      ││
│    │      │          │          │壓剪乙支，破│訴書誤載為│      │
││      │          │          │壞鎖頭（毀損│鵝肉一百七│      │
│    │      │          │          │部分未據告訴│十箱，應予│      │
│    │      │          │          │）竊取。    │更正。    │      │
└──┴───┴─────┴─────┴──────┴─────┴───┘
